【裁判字號】    89,訴,483
【裁判日期】    891124
【裁判案由】    違反毒品危害防制條例
【裁判全文】
臺灣新竹地方法院刑事判決                          八十九年度訴字第四八三號
    公  訴  人  臺灣新竹地方法院檢察署檢察官
    被      告  甲○○
    指定辯護人  本院公設辯護人林建和
右列被告因違反毒品危害防制條例案件，經檢察官提起公訴（八十九年度偵緝字第二
二九號），本院判決如左：
    主  文
甲○○意圖販賣而持有第二級毒品，處有期徒刑伍年貳月。扣案之第二級毒品安非他
命合計淨重玖點伍肆公克、包裝重零點柒陸公克沒收銷燬之。
    事  實
一、甲○○曾有多次違反麻醉藥品管理條例、肅清煙毒條例案件之前科（未構成累犯
    ），其中曾於民國八十四年間因販賣麻醉藥品安非他命案件，經本院於八十四年
    四月二十一日以八十四年度訴字第二七號判決判處有期徒刑五年四月，嗣上訴於
    臺灣高等法院，復撤回上訴而於八十四年十月十三日判決確定，嗣與其他案件接
    續執行，於八十七年八月七日縮刑假釋出獄，於九十一年十一月三十日期滿。詎
    其猶不知悔改，於假釋期間之八十九年一月十九日，原本欲供己施用而向姓名、
    年籍不詳、綽號「阿泰」之男子，以新台幣（下同）一萬元之代價購入第二級毒
    品安非他命九點五四公克（包裝重零點七六公克），嗣因缺錢花用，遂變更犯意
    ，欲將購入之安非他命轉售不特定之他人圖利，即自該時起意圖販賣而持有前揭
    安非他命。嗣於八十九年一月二十日下午一時許，其向不知情之葉國正借用ＮＲ
    —七０九三號自小客車，即將前揭安非他命放於ＮＲ—七０九三號自小客車上，
    嗣經警於八十九年一月二十日晚上八時三十分許在新竹市○○路與忠孝路口前開
    車輛上扣得前揭安非他命，而逮捕刻在附近電玩店把玩電動玩具之葉國正（葉國
    正另經檢察官不起訴處分），甲○○則見狀趁隙逃逸，惟仍經由葉國正之供述而
    查獲上情，其直至八十九年八月七日始經通緝到案。
二、案經臺灣新竹地方法院檢察署檢察官自動檢舉偵查起訴。
    理  由
一、訊據被告甲○○固不否認右開以一萬元購入第二級毒品安非他命及經警於ＮＲ—
    七０九三號自小客車上查扣其所有之安非他命等情，惟矢口否認有何意圖販賣而
    持有安非他命之犯行，辯稱：扣案之安非他命是供自己施用云云。經查：
（一）扣案之安非他命（八十九年度安保管字第０三九號，扣押物品清單見本案卷第
      三十頁）經送檢驗，確定為管制之第二級毒品安非他命，合計淨重九點五四公
      克，包裝重零點七六公克，有法務部調查局（89）陸（一）字第89069959號檢
      驗通知書在卷為憑（見本案卷第三十三頁）。
（二）而被告有意出售扣案之安非他命，惟尚未出售即被查獲等情，業據被告於八十
      九年八月七日檢察官訊問時供述：「（向「阿泰」買的安非他命做何用？）準
      備要賣，但還沒賣即被查獲。」（見八十九年度偵緝字第二二九號卷【下稱第
      二二九號卷】第十六頁），以及於當日本院法官訊問時亦同此供述：「（上次
      勒戒後何時又開始吸安非他命？）沒有吸，我在警方承認是因我持有安非他命
      放在車上，原本想來賣。（安非他命何來？）向綽號「阿泰」買的，人長的有
      點黑，在電動玩具店以一萬二千元買了十幾公克，那是一月發生的，我現在通
      緝，那次是葉國正被查獲。（買來後放幾天？）我剛買來，放在葉國正車上，
      準備要賣。（今天被查扣安非他命零點五公克是何人所有？）不是我的，有四
      個警員查我皮包，拿去後查到安非他命，但不是我的。（那次是想買來賣的嗎
      ？）對。：：（在八十九年一月二十日葉國正有借你車？）對。（把向「阿泰
      」的人買安非他命放在車上？）對。（是準備賣尚未賣？）對。（為何想要賣
      ？）缺錢。（想賣給何人？）那時沒想到賣何人，只是先買回來。（有想用電
      子秤分裝袋來處理安非他命？）沒想到。（是因想要賣才買或先買再想賣？）
      是「阿泰」說有一批貨賣給我，那時是先買進來再想要賣出去。」等語（見本
      院八十九年度聲羈字第一二四號卷第五至六頁）。
（三）被告嗣後於本院審理時雖辯稱係因害怕承認吸毒將被送觀察勒戒，遂隨口稱要
      販賣云云。然查被告對其於偵查中何以自白係意圖販賣而持有安非他命，均先
      辯稱係因當時很累不知自己在講什麼（見第二二九號卷第二十三頁、本案卷第
      十三至十四頁），惟被告當時已清楚陳述，有錄音帶譯文二份在卷為憑（見本
      案卷第四十五至四十九頁），並無被告所辯疲勞訊問之情形，且參以被告曾因
      販賣麻醉藥品安非他命案件，經本院於八十四年四月二十一日以八十四年度訴
      字第二七號判決判處有期徒刑五年四月，嗣上訴於臺灣高等法院，復撤回上訴
      而於八十四年十月十三日判決確定，有本院八十四年度訴字第二七號判決書一
      份、臺灣高等法院被告全國前案紀錄表附卷為憑（見本案卷第十八至二十頁、
      第五十五頁），被告當已知悉販賣毒品罪責非輕，顯無僅為逃避觀察、勒戒之
      保安處分，即承認本件重罪犯行之可能。
綜上所述，被告事後辯稱並無販賣之意圖，為卸責之詞，並不足採。本件事證明確，
被告犯行堪以認定。
二、核被告甲○○所為係犯毒品危害防制條例第五條第二項意圖販賣而持有第二級毒
    品安非他命罪。爰審酌被告業因違反麻醉藥品管理條例等案件經假釋中，有臺灣
    高等法院被告全國前案紀錄表及執行資料各一份附卷為憑（見本案卷第五十一至
    六十九頁），其於假釋中復犯本件，顯然未知警惕，以及持有之安非他命數量為
    九點五四公克，數量雖非鉅，然其無視法令禁止，欲將原供己施用之安非他命轉
    售他人圖利而持有之，將有戕害不特定人健康之危險，使毒品防制之工作功虧一
    匱，所生危害重大，另雖犯後坦承持有扣案毒品，惟尚飾詞辯稱僅係單純供個人
    吸食之用，否認犯行，態度不佳等一切情狀，量處如主文所示之刑，以示懲儆。
三、另扣案之安非他命合計淨重九點五四公克，包裝重零點七六公克（八十九年度安
    保管字第０三九號，扣押物品清單見本案卷第三十頁）係管制之第二級毒品，應
    依毒品危害防制條例第十八條第一項前段之規定沒收銷燬之。
四、據上論斷，應依刑事訴訟法第二百九十九條第一項前段，毒品危害防制條例第五
    條第二項、第十八條第一項前段，判決如主文。
本案經檢察官章京文到庭執行職務。
中      華      民      國    八十九    年     十一     月    二十四    日
                              臺灣新竹地方法院刑事第二庭
                                      法    官  黃美盈
右正本證明與原本無異。
如不服本判決，應於判決送達後十日內向本院提出上訴狀( 應附繕本 )，上訴於
臺灣高等法院。
                                      書 記 官  呂聖儀
中      華      民      國    八十九    年     十一     月    二十四    日


司法院資訊處製作；財團法人民間司法改革基金會備份。
